臺灣高等法院高雄分院刑事判決　　　　　　　　　　九十一年度上易字第七二號
　　上　訴　人　臺灣屏東地方法院檢察署檢察官
　　被　　　告　甲○○
右上訴人因被告竊盜案件，不服臺灣屏東地方法院九十一年度易字第七號中華民國九
十一年三月二十九日第一審判決（起訴案號：臺灣屏東地方法院檢察署九十年度偵字
第七六七０號，併案案號：九十一年偵字第一二０三號），提起上訴暨併案審理（同
署九十一年度偵字第一八九七號），本院判決如左：
      主  文
原判決撤銷。
甲○○共同連續踰越牆垣、帶兇器竊盜，累犯，處有期徒刑壹年。
鑰匙壹支沒收。
      事   實
一、甲○○曾因違反麻醉藥品管理條例、電信法及藥事法等案件，分別經台灣屏東地
    方法院判處有期徒刑六月、六月、五月確定，嗣先後更定執行刑為一年二月確定
    ，於民國八十七年八月二十六日執行完畢；又於八十八年間因竊盜案件，經本院
    判處有期徒刑一年十月確定，於九十年七月十日執行完畢。詎甲○○猶不知悛悔
    ，復意圖為自己不法之所有，並基於概括犯意，於右揭時地連續竊取他人財物：
（一）九十年十一月六日晚上十分許，在屏東縣屏東市○○○路八十九號前，以其所
      有之鑰匙一支，竊取江政達所有而由江美慧使用之車號ＷＲＬ─六○九號機車
      一部，得手後留供己用。至同年月十二日下午一時四十分許，始在高雄縣鳳山
      市○○街一六七巷九弄十二號處為警路檢盤問而查獲，並扣得上開鑰匙一支。
（二）九十一年二月二十二日下午一時三十分許，夥同具犯意聯絡之謝謹仰（另案由
      檢察官偵查中），翻越屏東縣屏東市大洲里清進巷三五之一號「九連汽車材料
      公司」汽車材料倉庫之圍牆，竊取置放其內由臺灣高雄地方法院檢察署查扣而
      責由高雄縣警察局鳳山分局保管之價值約新臺幣一萬元之汽車零件暨材料一批
      ，甫得手旋即於同日下午二時十分許，為警當場查獲。
（三）九十一年三月二十六日下午二時十五分，與具共同竊盜犯意聯絡之謝長餘（另
      經檢察官聲請簡易判決處刑）翻越屏東市○○路二十二號華全食品公司之圍牆
      進入工廠內，由甲○○持在工廠內撿拾到之客觀上足以傷害人生命、身體具危
      險性之螺絲起子一把，拆卸工廠內鋁門窗之玻璃、橡皮條後，由謝長餘將鋁門
      窗框裝入飼料袋內而竊取之，甫得手而尚未及離去之際，即為據報前來之員警
      當場查獲。
二、案經高雄縣警察局鳳山分局報請台灣高雄地方法院檢察署檢察官偵查起訴。
     理  由
一、右揭連續竊盜之事實，業據被告甲○○坦承不諱，所自白竊盜犯罪事實，並核與
    証人曾文全、高雄縣警察局鳳山分局員警溫文翰、黃佳玉所証述上開物品失竊情
    節，及共犯本案之謝長餘在本院調查中所供述之伊與被告共同竊取鋁門窗框之情
    節相符，並有該上開失竊機車、汽車零件、鋁門窗框之贓物認領保管單、各該贓
    物暨現場照片附卷可稽，且有行竊機車所用之鑰匙一支扣案足憑，本件事證明確
    ，被告犯行應堪認定。
二、按所謂兇器，凡客觀上足對人之生命、身體、安全構成威脅，具危險性之物品均
    屬之，且祇須行竊時帶之為已足，不以初有行兇之意圖為要件，螺絲起子質地
    堅硬而尖銳，足對人之生命、身體、安全構成威脅，堪認客觀上具危險性。故核
    被告所為，前揭事實欄所載（一）部分係犯刑法三百二十條第一項之竊盜罪，（
    二）部分係犯刑法第三百二十一條第一項第二款之踰越牆垣竊盜罪，（三）部分
    係犯刑法第三百二十一條第一項第二款、第三款之踰越牆垣、帶兇器竊盜罪。
    被告與謝謹仰就所犯踰越牆垣竊盜罪部分，與謝長餘就所犯踰越牆垣帶兇器竊
    盜罪間有犯意聯絡及行為分擔，均為共同正犯。被告上開三次竊盜犯行，時間緊
    接，竊盜犯罪基本構成要件相同，顯係基於概括犯意反覆為之，為連續犯，應論
    以情節較重之踰越牆垣帶兇器竊盜一罪，並加重其刑。公訴人雖僅就被告前揭
    行竊機車之犯行提起公訴，然按檢察官就犯罪事實一部起訴者，其效力及於全部
    ，本件被告前揭行竊汽車零件材料暨竊取鋁門窗框之犯行，經檢察官移送併辦，
    與前揭起訴部分，有連續犯之裁判上一罪關係，本院自應併予審判。又被告曾因
    違反麻醉藥品管理條例、電信法及藥事法等案件，分經本院判處有期徒刑六月、
    六月、五月確定，嗣先後更定執行刑一年二月確定，於八十七年八月二十六日執
    行完畢；再因竊盜案件，經本院判處有期徒刑一年十月確定，於九十年七月十日
    執行完畢之事實，俱有臺灣屏東地方法院檢察署刑案資料查註紀錄表及台灣高等
    法院被告全國前案紀錄表可佐，其於五年內再犯本件有期徒刑以上之罪，為累犯
    ，應依同法第四十七條加重其刑，併上開連續犯加重部分，依法遞加之。
三、原審予論罪科刑判決固非無見，但（一）原審未及就檢察官移送併辦（台灣屏東
    地方法院檢察署九十一年偵字第一八九七號）之被告與謝長餘共同竊取鋁門窗框
    部分併予審判，自有未洽，（二）次按有罪之判決書應於理由內記載其依刑法第
    五十七條所列事項加以審酌以為科刑輕重量定之情形，刑事訴訟法第三百十條第
    三款定有明文。原判決理由載稱審酌被告素行、犯罪之動機、目的、手段，犯罪
    時所受之刺激、犯罪所生之損害，及犯罪後態度等一切情狀，然其如此記載，僅
    為法律抽象之一般規定，並未說明各該事項之具體情形，其量刑既無從據以斷定
    ，理由亦嫌欠備（最高法院八十八年台上字第四一四七號判決可資參照）。檢察
    官上訴指摘原審未及審酌併辦部分，上訴為有理由，且原審判決並有前揭（二）
    所述可議之處，自應由本院予撤銷改判，爰審酌被告有上述之犯罪前科紀錄素行
    非佳，連續行竊三次惡性非輕、惟所竊得之物品價值值均非高、犯罪後坦白承認
    犯罪事實態度尚佳等一切情狀，量處如主文第二項所示之刑，以資儆懲。扣案之
    鑰匙一支，為被告所有供犯罪所用之物，依同法第三十八條第一項第二款規定宣
    告沒收。
據上論結，應依刑事訴訟法第三百六十九條第一項前段、第三百六十四條、第二百九
十九條第一項前段、刑法第二十八條、第五十六條、第三百二十一條第一項第二款、
第三款、第四十七條、第三十八條第一項第二款，罰金罰鍰提高標準條例第一條前段
，判決如主文。
本案經檢察官彭南雄到庭執行職務。
中    華    民    國     九十一     年       七       月      二十九    日
                              臺灣高等法院高雄分院刑事第三庭
                                  審判長法官  周賢銳
                                        法官  謝宏宗
                                        法官  莊崑山
右正本證明與原本無異。
不得上訴。
                                      書記官  邱麗莉
中    華    民    國     九十一     年       七       月      三十一    日
附錄：本判決論罪科刑法條：
刑法第三百二十一條第一項第二、三款
犯竊盜罪而有左列情形之一者，處六月以上五年以下有期徒刑：
二、毀越門扇、牆垣或其他安全設備而犯之者。
三、攜帶兇器而犯之者。
                                                                        Ｑ
